【裁判字號】    98,抗,505
【裁判日期】    980428
【裁判案由】    聲明異議
【裁判全文】
臺灣高等法院民事裁定                   98年度抗字第505號
抗  告  人  滿堂紅餐飲開發有限公司
法定代理人  乙○○
上列抗告人因與相對人甲○○間聲明異議事件，對於中華民國98
年3月3日臺灣臺北地方法院98年度執全聲字第 4號所為裁定提起
抗告，本院裁定如下：
    主  文
原裁定廢棄。
    理  由
一、按債權人收受假扣押或假處分裁定後已逾30日者，不得聲請
    執行，強制執行法第132條第3項定有明文，此乃因保全程序
    具有緊急性，如債權人取得准許保全程序之裁定後，久不執
    行，即與保全之目的有違，故有上開規定之設。是上開規定
    僅於收受假扣押或假處分裁定後之第一次聲請執行，始有適
    用，至嗣後追加查封者，即不受該30日之限制。又執行法院
    就債務人對於第三人之債權為執行，經該第三人依強制執行
    法第119條第1項規定聲明異議者，縱債權人未對該第三人起
    訴，其執行程序並不當然終結，尚須由執行法院依第三人之
    聲請，依同法第120條第3項規定撤銷所發執行命令後，始能
    謂為終結（最高法院95年度台抗字第40號裁定參照），是在
    執行程序尚未終結前，假扣押或假處分之債權人仍得隨時追
    加查封，不受上開30日之限制。
二、經查，本件抗告人於民國（下同）97年10月13日收受原法院
    97年度裁全字第8403號假扣押裁定（見原法院97年度裁全字
    第8403號卷38、39頁）後，於未逾30日之97年11月12日，即
    以該假扣押裁定為執行名義，向原執行法院聲請假扣押執行
    債務人即相對人對於第三人香港商香港上海匯豐銀行股份有
    限公司台北分公司、荷商荷蘭銀行股份有限公司台北分公司
    及聯辰科技工程股份有限公司之存款、薪資及租金債權（見
    原執行法院卷4、5頁），自合於強制執行法第132條第3項之
    規定。雖上開第三人均具狀聲明異議（見原執行法院卷19至
    22頁），而抗告人亦未對各該第三人起訴，惟上開第三人迄
    未依強制執行法第120條第3項規定，聲請原執行法院撤銷上
    開執行命令，揆諸前揭說明，本件執行程序尚未終結，是抗
    告人於收受假扣押裁定後逾30日之98年 1月17日具狀聲請追
    加執行相對人所有坐落台中市○○區○○段 291地號土地所
    有權應有部分100,000分之3467 及其地上建物即門牌號碼台
    中市○○○街31號 2樓房屋所有權全部（見原執行法院卷24
    、35頁、本院卷22至27頁），應為法之所許。乃原裁定竟以
    執行程序已因執行無結果而終結，抗告人不得再聲請追加執
    行為由，駁回抗告人所為追加執行之聲請，自有未洽。抗告
    意旨執此指摘原裁定不當，聲明廢棄，為有理由，爰由本院
    廢棄原裁定，發回原法院更為適法之處理。
三、據上論結，本件抗告為有理由，依強制執行法第30條之 1，
    民事訴訟法第492條，裁定如主文。
中    華    民    國    98    年    4     月    28    日
                    民事第六庭
                        審判長法  官 林鄉誠
                              法  官 許紋華
                              法  官 梁玉芬
正本係照原本作成。
不得再抗告。
中    華    民    國    98    年    4     月    29    日
                              書記官 常淑慧


司法院資訊處製作；財團法人民間司法改革基金會備份。
